【裁判字號】    99,重上更(二),75
【裁判日期】    991005
【裁判案由】    違反毒品危害防制條例
【裁判全文】
臺灣高等法院高雄分院刑事判決    99年度重上更(二)字第75號
上  訴  人  臺灣高雄地方法院檢察署檢察官
被      告    曾子能 民國3.
指定辯護人  公設辯護人  孫妙岑
上列上訴人因被告違反毒品危害防制條例案件，不服臺灣高雄地
方法院94年度訴字第4085號中華民國95年2 月8 日第一審判決（
起訴案號：臺灣高雄地方法院檢察署94年度偵緝字第1773號），
提起上訴，判決後經最高法院第2 次發回更審，本院判決如下：
    主  文
原判決關於販賣第二級毒品部分撤銷。
曾子能販賣第二級毒品未遂，累犯，處有期徒刑肆年。
其他上訴駁回。
    事  實
一、曾子能於民國（以下同）80年間因違反麻醉藥品管理條例罪
    ，經台灣高雄地方法院判處有期徒刑6 年確定，執行至84年
    12月26日假釋出獄，又於88年5 月間因施用毒品經戒治後撤
    銷假釋，再執行殘刑3 年7 月23日，於92年3 月2 日縮短刑
    期執行完畢，仍不知悔改，明知安非他命是毒品危害防制條
    例管制之第二級毒品，不得販賣、吸食及持有，竟意圖營利
    ，基於販賣安非他命之犯意，於附表編號7 所示之94年4 月
    7 日上午11時20分57秒時，在其高雄縣美濃鎮○○街○ 段96
    巷1 弄5 樓住處，以其所持有之0000000000號行動電話為聯
    絡工具，與持用0000000000號行動電話之不詳年籍姓名之人
    ，連繫出售第二級毒品甲基安非他命事宜，約定以新台幣（
    以下同）5 千元之價格，販賣1 錢安非他命給該不詳姓名男
    子，並達成買賣合意，惟未交貨而未遂。嗣於94年4 月27日
    下午1 時50分許，為警持搜索票前往上揭住處，當場於曾子
    能身上、客廳、臥室等處查獲供其本人施用之甲基安非他命
    9 小包（驗前毛重13.1公克，驗後毛重13公克），00號空夾
    鏈袋97個、2 號夾鏈袋7 個、藏放毒品用之空瓦斯罐1 個、
    電子磅秤1 台、0000000000號行動電話1 具，及供自己施用
    之海洛因共淨重57.32 公克（空包裝重3.44公克，塑膠管裝
    2 支含包裝44.3公克、袋裝5 包含包裝重16.7公克）、殘存
    海洛因毒品之夾鏈袋13個。
二、案經內政部警政署高雄港務警察局移送臺灣高雄地方法院檢
    察署檢察官偵查起訴。
    理  由
甲、証据能力部分：
    本件被告曾子能、辯護人及檢察官均對法院所提示證據之證
    據能力均不爭執，審酌各該證據作成之情況，認為適當，依
    刑事訴訟法第159 條之5 第2 項得作為證據，合先敘明。
乙、實體部分：
壹、販賣安非他命有罪部分：
一、訊之被告曾子能否認販賣安非他命，辯稱：我沒有販賣毒品
    安非他命，扣案的第二級毒品安非他命是我買來要自己施用
    的，夾鏈袋則是我自己買來放置醬油的，我是在賣牛樟菇的
    ，監聽譯文中台語「軟的」，其實是客家話「嫩的」，這二
    者的發音相近，指的比較嫩的牛樟菇、「甜的」也是客家話
    ，指的是帶有「蒂頭」的牛樟菇，而電子磅秤是用來賣牛樟
    菇，我未販賣毒品安非他命云云。惟查：
（一）警方依法聲請對被告曾子能使用之0000000000號行動電話
      監聽，其譯文經本院前審勘驗結果當時有如下之對話：
      94年4 月7 日上午11時20分57秒，使用0000000000門號之
      被告（A），使用0000000000門號之人（B ，某男）
   A：喂
   B：大哥喔，我要跟你調「甜的」呢
   A：多少啊
   B：「一錢」，按怎算啊
   A：五五
   B：五兩咁袂到
   A：你要看東西好壞，那不是像前幾天這樣呢，那東西真正好
      ，我拿就貴了
   B：這樣喔
   A：我拿就將近要「四０」了呢
   B：那「五千」不能給我嗎
   A：好啊好啊，給你啊
   B：那我一下子就到你那兒，我再打給你
   A：好
      依上開對話，是B 男向被告調購「甜的」，1 錢價格，被
      告開價5500元，B 男還價為5000元，被告同意，此有該次
      交易電話譯文可稽，是雙方當時已談妥由B 男向被告購買
      「甜的」，1 錢價格5000元，此部分事實已堪認定。
（二）被告於本院審理庭中坦認：「（問：你與黃勳賢對話中提
      到硬的、鹹的是什麼？）答：是我與黃勳賢買毒品，硬的
      是安非他命，鹹的是海洛因」，而其於原審羈押庭筆錄中
      亦坦認和朋友間講到「軟的」，有時指海洛因，而被告始
      終坦認與黃勳賢間之毒品交易包括海洛因及安非他命，其
      中已言明硬的指安非他命，相對用語軟的指海洛因，鹹的
      指海洛因，相對用語「甜的」意旨已是不言可諭，應指「
      安非他命」無訛，此又可証諸，証人即查獲警員黃暉閔於
      原審證稱：「（問：監聽譯文裡面都是用一些代號「軟的
      」、「甜的」，這個代表什麼意思？）各行各業都有行話
      。我們因為查案的關係，對這些行話有瞭解，甜的是指安
      非他命、鹹的是指海洛因，硬的是指安非他命、軟的指的
      是海洛因，筆就是注射針筒。因為我辦案久了，所以知道
      這些行話」「（問：你監聽的這件譯文中，被告有無與他
      人說到牛樟菇、山藥買賣的事情？）沒有」等語（見原審
      卷第53至56頁），依上開監聽對話，B 男向被告調購「甜
      的」，1 錢價格，雙方談妥5000元，顯見當時被告曾子能
      已與B 男談妥購買安非他命，1 錢價格5000元的交易。而
      被告確有對外出售安非他命而非單純自己施用之事實亦可
      證諸附表編號13之簡訊內容，明言「昨晚你說的『甜的』
      ，已經有了，如你需要速與我聯絡」足見被告就安非他命
      部分非只單純供己施用，而有對外銷售之意圖無訛，足佐
      被告非與安非他命對外販賣無涉之人。
（三）被告曾子能雖辯稱：「甜的」是客家話，指的是帶有「蒂
      頭」的牛樟菇云云，惟若有人要買「蒂ㄟ」牛樟菇（即買
      「甜的牛樟菇」），應講「蒂ㄟ」，而非講「甜的」，來
      電者既講「甜的」，並未講「蒂ㄟ」，顯見買者並非要買
      「帶有蒂頭」的牛樟菇，而是要買行話「甜的」所指之安
      非他命，被告曾子能辯稱「甜的」是指的是帶有「蒂頭」
      的牛樟菇云云，其應答不對稱，應非可採。
（四）又扣案9 小包之類似糖的晶體，經送高雄醫學大學附設醫
      院檢驗結果，確有甲基安非他命陽性反應（驗前毛重13.1
      公克，驗後毛重13公克），此有該醫院94年10月18日編號
      0000-000號檢驗報告單可稽（見偵查3 卷第45頁），足見
      被告曾子能所販賣者確係第二級毒品安非他命。
    綜上所述，因依上開對話，B 男向被告曾子能調購「甜的」
    ，1 錢價格，被告曾子能開價5500元，B 男還價為5000元，
    被告曾子能同意，是雙方當時已談妥由B 男向被告曾子能購
    買「甜的」，1 錢價格5000元，又「甜的」於毒品交易行話
    是指安非他命，並有所扣到之安非他命9 小包扣案可資佐証
    ，足見被告曾子能確有販賣安非他命情事，被告曾子能所辯
    係卸責之詞，不足採信，其販賣安非他命犯行已堪認定。
二、按安非他命係毒品危害防制條例第2 條第2 項第2 款所明定
    之第二級毒品。又毒品危害防制條例已於98年5 月20日修正
    公布，於98年11月20日生效施行，本件被告曾子能所犯毒品
    危害防制條例第4 條第2 項之法定刑，新法在得併科罰金刑
    均有提高（其中第2 項罰金刑由7 百萬元以下提高為1 千萬
    元以下），舊法本刑較輕有利於被告曾子能，依刑法第2 條
    第1 項前段規定，應適用有利於被告曾子能之修正前毒品危
    害防制條例第4 條第2 項規定論處。被告曾子能販賣第二級
    毒品安非他命，惟不能証明已交貨，應對其為有利之考慮以
    未遂論，是核被告曾子能所為，係犯修正前毒品危害防制條
    例第4 條第5 項、第2 項之販賣第二級毒品罪。被告曾子能
    持有第二級毒品安非他命之低度行為，已為販賣之高度行為
    所吸收，不另論其持有毒品罪。被告曾子能於80年間因違反
    麻醉藥品管理條例罪，經台灣高雄地方法院判處有期徒刑6
    年確定，執行至84年12月26日假釋出獄，又於88年5 月間因
    施用毒品經戒治後撤銷假釋，再執行殘刑3 年7 月23日，於
    92年3 月2 日縮短刑期執行完畢，此有台灣高等法院被告全
    國前案紀錄表在卷可稽，其於有期徒刑執行完畢後5 年內，
    再犯販賣第二級毒品罪，為累犯，應依刑法第47條之規定，
    加重其刑，惟法定刑無期徒刑部分，依法不得加重。被告曾
    子能販賣第二級毒品安非他命未遂，應依刑法第25條第1 、
    2 項之規定減輕其刑，並依法先加後減之。
三、查被告曾子能行為後，刑法業於94年2 月2 日經總統以華總
    一義字第09400014901 號令修正公布，並於95年7 月1 日施
    行，參酌最高法院95年5 月23日刑事庭第8 次會議決議，修
    正後刑法第2 條第1 項之規定，係規範行為後法律變更所生
    新舊法律比較適用之準據法，於修正後刑法施行後，應適用
    修正後刑法第2 條第1 項之規定，為「從舊從輕」之比較。
    另於比較時應就罪刑有關之共犯、未遂犯、想像競合犯、牽
    連犯、連續犯、結合犯，以及累犯加重、自首減輕暨其他法
    定加減原因（如身分加減）與加減比例等一切情形，本於統
    一性及整體性原則，綜其全部罪刑之結果而為比較。審酌：
（一）修正後刑法第47條、第49條關於累犯之規定，乃以出於故
      意再犯有期徒刑以上之罪者為限，並增訂強制工作免其執
      行或執行完畢後，5 年內故意再犯有期徒刑以上之罪者，
      以累犯論之規定（擬制累犯）；且刪除「依軍法」受裁判
      者，不適用累犯之規定，以求司法與軍法一致。是以修正
      後之累犯範圍已有所減縮及擴張，當屬科刑規範事項之變
      更，應依修正後刑法第2 條「從舊從輕」原則比較新舊法
      之適用（參考最高法院96年臺上字第4769號判決），比較
      結果以新法對行為人有利。
（二）修正後刑法第33條第5 款規定「罰金：新臺幣1 千元以上
      ，以百元計算之。」與修正前刑法第33條第5 款規定「罰
      金：1 元以上。」不同，本案罰金刑最低度部分，經比較
      新舊法結果，以舊法有利於被告。且罰金之加重，依修正
      後刑法第67條規定，其最高度及最低度同時加重之，較修
      正前刑法第68條規定，僅加重其最高度，以舊法對被告曾
      子能有利。
（三）又被告曾子能行為時，關於未遂犯之處罰，修正前刑法第
      25條規定「已著手於犯罪行為之實行而不遂者，為未遂犯
      ，未遂犯之處罰，以有特別規定者，為限」，修正前刑法
      第26條前段規定「未遂犯之處罰，得按既遂犯之刑減輕之
      」，而於95年7 月1 日刑法修正施行後，上開關於未遂犯
      之處罰，乃統一移置於修正後刑法第25條規定「已著手於
      犯罪行為之實行而不遂者，為未遂犯。未遂犯之處罰，以
      有特別規定者為限，並得按既遂犯之刑減輕之」，比較上
      開規定，僅屬法條順序之移置，並無法律之變更，自不生
      法律比較適用之問題，應逕適用刑法第25條之規定。
（四）經綜合上述全部罪刑比較結果，被告曾子能行為後之法律
      均無較有利被告曾子能之情形，故本件應依刑法第2 條第
      1 項前段適用修正前刑法之規定。
四、公訴意旨另以：被告曾子能基於販賣第二級毒品安非他命之
    概括犯意，以其位於高雄縣美濃鎮○○街○段96巷1 號5 樓
    住處為販賣毒品之地點，自民國94年4 月某日起，以第二級
    毒品甲基安非他命每錢4,500 元等代價，連續於附表所示之
    通話時間（附表編號7 有罪部分除外），販賣安非他命予綽
    號「楊仔」、「景仔」、「阿國仔」及其他不詳年籍姓名之
    人施用，嗣經查獲其持有甲基安非他命13.1公克等情，因認
    被告曾子能此部分另涉有毒品危害防制條例第4 條第2 項之
    販賣第二級毒品罪嫌。訊之被告曾子能否認販賣第二級毒品
    ，辯稱：我沒有販賣毒品安非他命，安非他命是我買來自己
    要施用的等語。經查：（一）附表所示之通話內容（附表編
    號7 有罪部分除外），其中編號1 、2 、3 、5 、9 、10、
    14、15之監聽譯文，均僅提及交易物品之數量及價格，諸如
    「九百」（編號1 號）、「1 千、2 千」（編號2 ）、「半
    兩」（編號3 號）、「五百」（編號5 、10、15號）、「一
    個」（編號9 號、12號）、「一半還是一個」（編號14號）
    ，並未明確敘及所交易之物品究屬何物。另附表編號8 之監
    聽譯文僅提及「那個還沒有」等語，則「那個」究指何物，
    亦屬無從證明，因而前開各編號之監聽譯文，即不能作為認
    定被告涉有販賣第二級毒品之依據。（二）附表編號4 、11
    、13號之監聽譯文固有「甜的」、「軟的」等話語，又有關
    「甜的」是指安非他命，「鹹的」是指海洛因，「硬的」是
    指（甲基）安非他命，「軟的」是指海洛因，這些是行話，
    我因辦案而有所瞭解等語，雖經證人黃暉閔於原審證述在卷
    （見原審卷第55頁），然附表編號4被 告曾子能謂「我回去
    再說」，並未達成買賣的合意；附表編號11雙方討價還價後
    未達到成交之合意，附表編號13發簡訊「已經有了，你如有
    需要，速與我聯絡」，也未有著手進行買賣而達到成交之合
    意；附表編號12則是被告向黃勳賢買進「硬的」物品，與被
    告售出毒品交易無關。又本件扣獲被告所持有之安非他命驗
    後含空包裝袋總重僅13公克與吸毒者之施用劑量尚非顯不相
    當，此部分亦難認有何意圖販賣而販入，或意圖販賣而持有
    之情。綜上所述，此部分或未明確敘及所交易之物品究屬何
    種，或未達到成交之合意，尚不能証明被告此部分已有販賣
    安非他命之行為，此部分犯罪不能証明，惟依公訴意旨認此
    部分與前述論罪部分有連續犯裁判上一罪關係，此部分爰不
    另為無罪之諭知，附此敘明。
五、原審未為詳察，此部分遽為被告曾子能無罪之諭知，尚有未
    合，檢察官上訴指摘原判決此部分不當，為有理由，此部分
    自應予撤銷改判。審酌被告曾子能不思循正當途徑賺取財物
    ，明知毒品戕害人體身心健康甚鉅，卻為圖不法利得，而販
    賣毒品安非他命予他人，助長毒品泛濫，戕害他人身心健康
    ，並危害社會治安，其所販賣之安非他命金額、數量不多，
    販賣尚屬未遂，及其動機、品行、所生損害等一切情狀，爰
    量處有期徒刑4 年。
貳、被訴販賣海洛因無罪部分：
一、公訴意旨略以：被告曾子能基於販賣第一級毒品海洛因之概
    括犯意，以其位於高雄縣美濃鎮○○街○段96巷1 號5 樓住
    處為販賣毒品之地點，自民國94年4 月某日起，以第一級毒
    品海洛因每錢新臺幣1 萬8,000 元之價格，連續，於附表所
    示之通話時間販賣海洛因予綽號「楊仔」、「景仔」、「阿
    國仔」及其他不詳年籍姓名之人施用，嗣於94年4 月27日下
    午1 時50分許，警持搜索票前往上揭住處，當場於曾子能身
    上、客廳、臥室等處查獲海洛因共淨重57.32 公克（空包裝
    重3.44公克，塑膠管裝2 支含包裝44.3公克、袋裝5 包含包
    裝重16.7公克）、殘存海洛因毒品之夾鏈袋13個（起訴書漏
    載殘存甲基安非他命海洛因毒品之夾鏈袋1 個）、00號空夾
    鏈帶97個、2 號夾鏈袋7 個、藏放毒品用之空瓦斯罐1 個、
    電子磅秤1 台、聯絡販賣毒品所用之0000000000及00000000
    00號行動電話（含SIM 卡）共2 具。因認被告曾子能此部分
    涉有毒品危害防制條例第4 條第1 項之販賣第一級毒品罪嫌
    。
二、訊之被告曾子能否認販賣第一級毒品海洛因，辯稱：我沒有
    販賣毒品海洛因，扣案海洛因是我買來自己要施用的等語。
    經查：
（一）附表所示之通話內容（附表編號7 有罪部分除外），其中
      編號1 、2 、3 、5 、9 、10、14、15之監聽譯文，均僅
      提及數量及價格用語，諸如「九百」（編號1 號）、「1
      千、2 千」（編號2 ）、「半兩」（編號3 號）、「五百
      」（編號5 、10、15號）、「一個」（編號9 號、12號）
      、「一半還是一個」（編號14號），並未明確敘及所交易
      之物品究屬何物。另附表編號7 所謂甜的是指安非他命而
      與海洛因無關，另附表編號8 之監聽譯文僅提及「那個還
      沒有」等語，則「那個」究指何物，亦屬無從證明，因而
      前開各編號之監聽譯文，即不能作為認定被告曾子能涉有
      販賣第一級毒品海洛因之依據。
（二）附表編號6 號之監聽譯文固有「軟的拿一」，惟僅「喔你
      過來」既未實際進行物品交易談判之意旨，又未提及金額
      、數量，仍不能認為已達成交易的合意。此外附表所列各
      編號譯文均未再出現常見與海洛因有關之暗語「軟的」或
      「鹹的」之談話，實難認可據此認被告有對外販售海洛因
      之情。
（三）上開扣案毒品海洛因共淨重57.32公克，惟其純質淨重僅
      7.39公克一節，此有法務部調查局鑑定（有法務部調查局
      字調科壹字第220020 548號鑑定通知書，見偵緝卷第25頁
      ），本件被告為警查獲經採尿送驗後，確有嗎啡陽性反應
      ，而被告施用第一級毒品部分，業經原審另案判處有期徒
      刑10月，經上訴後由本院另案（94年度上訴字第1769號）
      駁回上訴等情，有臺灣高等法院被告前案紀錄表及該案判
      決在卷可憑（見本院更一審卷第24-25 、30-34 頁反面）
      ，並扣有殘存海洛因毒品之夾鏈袋13個，是被告曾子能確
      有施用第一級毒品犯行應可認定。又以本件被告曾子能遭
      警查扣之上開數量及實務上已知施用毒品者之常見數量以
      觀，及扣有殘存海洛因毒品之夾鏈袋13個，其海洛因吸食
      量亦大，是被告所持有之上開海洛因毒品劑量與吸毒者之
      長期施用劑量尚無顯不相當之處，其持有量與一般施用毒
      品之人於較長時間內所能施用承受之份量尚無不合。
    綜上所述，此部分電話通聯譯文資料，或未明確敘及所交易
    之物品究屬何種而不能証明係海洛因，或未達到成交之合意
    ，又被告曾子能有多次吸毒前科，遭警查扣之海洛因數量純
    質淨重僅7.39公克，就實務上已知施用毒品者之常見數量以
    觀，被告曾子能所持有之上開海洛因毒品劑量與吸毒者之長
    期施用劑量尚無顯不相當之處，與一般施用毒品之人於較長
    時間內所能施用承受之份量尚無不合，被告曾子能辯稱：沒
    有販賣毒品海洛因，扣案海洛因是我買來自己要施用的等語
    ，尚堪採信，此外復查無其他確切証据証明被告曾子能有販
    賣海洛因情事，此部分犯罪即屬不能証明。
三、原審以不能証明被告曾子能販賣海洛因，此部分依法諭知無
    罪，核無不合，檢察官上訴指摘原判決此部分不當，為無理
    由，此部分應予駁回。
據上論結，應依刑事訴訟法第368 條、第369 條第1 項前段、第
364 條、第299 條第1 項前段，修正前毒品危害防制條例第4 條
第5 項、第2 項，刑法第2 條第1 項前段、第11條、第25條第1
項、第2 項、修正前刑法第47條，判決如主文。
本案經檢察官許月雲到庭執行職務。
中    華    民    國    99    年    10    月    5    日
                  刑事第八庭    審判長法  官 洪兆隆
                                      法  官 郭玫利
                                      法  官 張盛喜
以上正本證明與原本無異。
無罪部分被告不得上訴。
其餘部分如不服本判決應於收受本判決後10日內向本院提出上訴
書狀，其未敘述上訴理由者，並得於提起上訴後10日內向本院補
提理由書狀（均須按他造當事人之人數附繕本）「切勿逕送上級
法院」。
中    華    民    國    99    年    10    月    5    日
                                      書記官 黃一秋
附錄本件判決論罪科刑法條：
修正前毒品危害防制條例第4 條第2項
【附表】
┌──┬────┬─────────────────────────────┬───┐
│編號│通話時間│通         話          內         容                      │備註  │
├──┼────┼─────────────────────────────┼───┤
│ 1  │94年4 月│使用0000000000門號之被告（A）使 用0000000000門號之人（B ，│見94年│
│    │4 日上午│楊仔）                                                    │度警聲│
│    │11 時48 │B ：喂大哥喔，我楊仔                                      │搜字第│
│    │分55秒  │A ：嗯。                                                  │1252號│
│    │        │B ：要跟你拿九百                                          │卷第6 │
│    │        │A ：又有九百的了                                          │頁    │
│    │        │B ：啊就少一百啊                                          │      │
│    │        │A ：喔                                                    │      │
│    │        │B ：啊要到哪找你                                          │      │
│    │        │A ：啊沒你要到哪找我                                      │      │
│    │        │B ：喔我知                                                │      │
├──┼────┼─────────────────────────────┼───┤
│ 2  │94年4 月│使用0000000000門號之被告（A）使 用0000000000門號之人（B ，│見上揭│
│    │4 日下午│黃薰賢）                                                  │卷第7 │
│    │15 時41 │A ：現在怎麼                                              │頁    │
│    │分23秒  │B ：還沒，他們還在睡，要睡到下午                          │      │
│    │        │A ：現在人家要拿我都不敢動，以後人家就 不要跟我拿了，變成 │      │
│    │        │    斷路你聽有嗎                                          │      │
│    │        │B ：他們都早上才在睡                                      │      │
│    │        │A ：我昨晚都沒睡呢                                        │      │
│    │        │B ：我也常一、二天沒睡，像昨天你來找我 ，我就兩天沒睡了   │      │
│    │        │A ：根本就不能動，不能動我就死路一條                      │      │
│    │        │B ：不能動我別處跟你拿啊，我在拿那啊                      │      │
│    │        │A ：對啊你要跟他說啊，這批我不敢出，出了以後我朋友一定不會│      │
│    │        │    跟我拿的啊，你拿的時候也要試一下，要拿的時候我也交待你│      │
│    │        │    要試一下，你說好，我是很信用你，回來的時候我叫人走水路│      │
│    │        │    下去試，以前跟你拿的東西沒一次出問題，但是從過完年後，│      │
│    │        │    沒一次原的，要怎樣弄                                  │      │
│    │        │B ：哎，你想我，哈哈哈                                    │      │
│    │        │A ：你想這種以後我敢拿嗎，東西比人家還 貴                 │      │
│    │        │B ：晚點我打給你啦                                        │      │
│    │        │A ：吉仔不然你那先補好嗎                                  │      │
│    │        │B ：我現在也沒那麼多，我現在也是要下去 高雄呢             │      │
│    │        │A ：太離譜啦，你當成人家買一千、二千嗎                    │      │
│    │        │B ：我現在有是，我晚點再打電話給你A ：要快點處理掉啦      │      │
│    │        │B ：那就免ㄍ說的                                          │      │
│    │        │A ：幹，在這氣就氣死了                                    │      │
│    │        │B ：好啦                                                  │      │
│    │        │B ：好                                                    │      │
├──┼────┼─────────────────────────────┼───┤
│ 3  │94年4 月│使用0000000000門號之被告（A）使 用0000000000門號之人（B ，│見上揭│
│    │4 日下午│某女）                                                    │卷第6 │
│    │17 時18 │A ：妳是做什麼，一下子不講又切掉                          │頁    │
│    │分02秒  │B ：這邊沒有信號斷掉了啦，那個半兩， 先半兩啦             │      │
│    │        │A ：你現在在哪裡啦                                        │      │
│    │        │B ：在我們這邊                                            │      │
│    │        │A ：妳現在馬上趕過來拿啦                                  │      │
│    │        │B ：我現在在忙啦                                          │      │
│    │        │A ：唉呦                                                  │      │
│    │        │B ：你先幫我放著，我有空就去了啦                          │      │
├──┼────┼─────────────────────────────┼───┤
│ 4  │94年4 月│使用0000000000門號之被告（A）使 用0000000000門號之人（B ，│見上揭│
│    │4 日下午│某男）                                                    │卷第6 │
│    │19 時08 │A ：喂                                                    │頁    │
│    │分41秒  │B ：喂大哥你那咁有甜的                                    │      │
│    │        │A ：我現在九如這兒                                        │      │
│    │        │B ：這樣喔，你回來打給我一下好不好                        │      │
│    │        │A ：多少啦                                                │      │
│    │        │B ：五百五百                                              │      │
│    │        │A ：厚，我回去再說啦                                      │      │
├──┼────┼─────────────────────────────┼───┤
│ 5  │94年4 月│使用0000000000門號之被告（A）使 用0000000000門號之人（B ，│見上揭│
│    │4 日下午│景仔）                                                    │卷第6 │
│    │20時03分│A ：喂                                                    │頁    │
│    │56秒    │B ：大哥喔你咁回來了                                      │      │
│    │        │A ：差不多了到勝國了                                      │      │
│    │        │B ：你知道我誰嗎                                          │      │
│    │        │A ：不知道                                                │      │
│    │        │B ：我景仔                                                │      │
│    │        │A ：你電話換了                                            │      │
│    │        │B ：我的電話被旗山分局收去                                │      │
│    │        │A ：怎樣你有啥事                                          │      │
│    │        │B ：剛才有打給你，五百的                                  │      │
│    │        │A ：喔五百五百的                                          │      │
│    │        │B ：嗯我想說打給你看你回來了沒                            │      │
│    │        │A ：不是啦他剛很急很急，在急什麼                          │      │
│    │        │B ：喔我待會到你樓下打給你                                │      │
│    │        │A ：我打給你啦，我先到旗山一下啦                          │      │
│    │        │B ：喔好                                                  │      │
├──┼────┼─────────────────────────────┼───┤
│ 6  │94年4 月│使用0000000000門號之被告（A）使 用00000000門號之人（B ，阿│見上揭│
│    │7 日上午│國仔）                                                    │卷第8 │
│    │08時20分│A ：喂                                                    │頁    │
│    │11秒    │B ：大哥喔，我軟的跟拿一                                  │      │
│    │        │A ：你誰啊                                                │      │
│    │        │B ：阿國仔                                                │      │
│    │        │A ：啊                                                    │      │
│    │        │B ：楊仔他小的                                            │      │
│    │        │A ：喔你過來                                              │      │
│    │        │B ：喔好好                                                │      │
├──┼────┼─────────────────────────────┼───┤
│ 7  │94年4 月│使用0000000000門號之被告（A）使 用0000000000門號之人（B ，│見上揭│
│    │7 日上午│某男）                                                    │卷第10│
│    │11時20分│A ：喂                                                    │頁    │
│    │57秒    │B ：大哥喔，我要跟你調甜的呢                              │      │
│    │        │A ：多少啊                                                │      │
│    │        │B ：一錢，按怎算啊                                        │      │
│    │        │A ：五五                                                  │      │
│    │        │B ：五兩咁袂到                                            │      │
│    │        │A ：你要看東西好壞，那不是像前幾天這樣 呢，那東西真正好， │      │
│    │        │    我拿就貴了                                            │      │
│    │        │B ：這樣喔                                                │      │
│    │        │A ：我拿就將近要四０了呢                                  │      │
│    │        │B ：那五千不能給我嗎                                      │      │
│    │        │A ：好啊好啊，給你啊                                      │      │
│    │        │B ：那我一下子就到你那兒，我再打給你                      │      │
│    │        │A ：好                                                    │      │
├──┼────┼─────────────────────────────┼───┤
│ 8  │94年4 月│使用0000000000門號之被告（A）使 用0000000000門號之人（B ，│見上揭│
│    │17日下午│某男）                                                    │卷第8 │
│    │19時14分│A ：喂                                                    │頁    │
│    │19秒    │B ：喂學長                                                │      │
│    │        │A ：嗯                                                    │      │
│    │        │B ：阿偉啦，那個還沒有沒有啊                              │      │
│    │        │A ：等一下，我下午有啦，下午來再講啦                      │      │
│    │        │B ：好啦                                                  │      │
│    │        │A ：好好                                                  │      │
├──┼────┼─────────────────────────────┼───┤
│ 9  │94年4 月│使用0000000000門號之被告（A）使 用0000000000門號之人（B ，│見上揭│
│    │17日下午│某男）                                                    │卷第8 │
│    │20 時00 │B ：喂                                                    │頁    │
│    │分17秒  │A ：你到底要多少啊                                        │      │
│    │        │B ：嗯一樣啊                                              │      │
│    │        │A ：一個還是                                              │      │
│    │        │B ：一個啊，問題我才剛坐下來理頭髮呢                      │      │
│    │        │A ：還多久啊                                              │      │
│    │        │B ：快好了                                                │      │
│    │        │A ：不要太久，我要出去啊，那半個小時之 內吧               │      │
│    │        │B ：好啊，到你那邊啊，你走一半吧                          │      │
│    │        │A ：不要啦，我就因為有事啊                                │      │
│    │        │B ：好啦好啦，我差不多四十分鐘以內好不好                  │      │
│    │        │A ：好好                                                  │      │
├──┼────┼─────────────────────────────┼───┤
│ 1 0│94年4 月│使用0000000000門號之被告（A）使 用0000000000門號之人（B ，│見上揭│
│    │17日下午│某男）                                                    │卷第8 │
│    │22時01分│A ：喂                                                    │頁    │
│    │37秒    │B ：喂大哥喔，我還要處理五佰                              │      │
│    │        │A ：我現在人在屏東，等我回去在來                          │      │
│    │        │B ：差不多幾點會回來                                      │      │
│    │        │A ：我不知道啦，半個小時還沒辦法回去                      │      │
│    │        │B ：這樣我差不多一個小時後打給你                          │      │
│    │        │A ：喔好                                                  │      │
│    │        │B ：好                                                    │      │
├──┼────┼─────────────────────────────┼───┤
│ 1 1│94年4 月│使用0000000000門號之被告（A）使 用0000000000門號之人（B ，│見上揭│
│    │19日下午│某男）                                                    │卷第9 │
│    │18時54分│A ：喂                                                    │頁    │
│    │06秒    │B ：喂大哥喔我問你，你那半兩甜的要算我多少？              │      │
│    │        │A ：半兩都難找了，還算多少                                │      │
│    │        │B ：剛好朋友在問，我想說問你看看                          │      │
│    │        │A ：我不知道，我調好幾通都調沒                            │      │
│    │        │B ：這樣喔，啊你那沒半兩喔                                │      │
│    │        │A ：差不多就是這樣啊                                      │      │
│    │        │B ：剩半兩喔                                              │      │
│    │        │A ：嗯                                                    │      │
│    │        │B ：你差不多要給我多少                                    │      │
│    │        │A ：我沒法度，我給你我就免作了                            │      │
│    │        │B ：這樣喔，不然可以給我幾錢                              │      │
│    │        │A ：沒啦那我讓你便宜我不划算，讓你貴，你不划算啦，我剩半兩│      │
│    │        │    而已，我這一錢五五我很好作，我不用四五、四二那怎麼做，│      │
│    │        │    我意識你聽有嗎                                        │      │
│    │        │B ：喔這樣我瞭解                                          │      │
│    │        │A ：真的沒東西作啦，不然待會我幫你問看看                  │      │
│    │        │B ：喔好啊好啊                                            │      │
│    │        │A ：好                                                    │      │
├──┼────┼─────────────────────────────┼───┤
│ 1 2│94年4 月│使用0000000000門號之被告（A）使 用0000000000門號之人（B ，│見警│
│    │20日上午│黃薰賢）                                                  │卷第8 │
│    │09時03分│A ：喂                                                    │頁    │
│    │49秒    │B ：曾仔嗎我吉仔                                          │      │
│    │        │A ：嗯                                                    │      │
│    │        │B ：你若要硬的，你下來                                    │      │
│    │        │A ：多少啊                                                │      │
│    │        │B ：他一個要給我啦，三萬二啦，我跟你賺 二千塊的油錢就好啦 │      │
│    │        │A ：三萬四喔                                              │      │
│    │        │B ：嗯                                                    │      │
│    │        │A ：我考慮看看，因為我這錢不夠                            │      │
│    │        │B ：他那東西很水                                          │      │
│    │        │A ：我籌看看，我這錢不夠                                  │      │
│    │        │B ：不要太晚，太晚人家就拿走了                            │      │
│    │        │A ：我這剩一萬塊而已，昨天六合彩輸                        │      │
│    │        │B ：不然你籌看有一些沒，拿半也沒要緊                      │      │
│    │        │A ：看怎樣再說                                            │      │
│    │        │B ：那種的你絕對會合啦                                    │      │
│    │        │A ：不是啦，問題錢不夠你聽有嗎                            │      │
│    │        │B ：你差幾千塊而已，三萬四一半等於一萬七，差個七千，對不  │      │
│    │        │    對                                                    │      │
│    │        │A ：我看看啦，我打給你                                    │      │
├──┼────┼─────────────────────────────┼───┤
│ 1 3│94年4 月│使用0000000000門號之被告（A）使 用0000000000門號之人（B ，│見上揭│
│    │20日上午│某男）                                                    │卷同頁│
│    │09時14分│【簡訊內容】昨晚你說的甜的，已經有了，你如有需要，速與我聯│      │
│    │27秒    │絡                                                        │      │
│    │        │                                                          │      │
├──┼────┼─────────────────────────────┼───┤
│ 1 4│94年4 月│使用0000000000門號之被告（A）使 用0000000000門號之人（B ，│見上揭│
│    │20日上午│某男）                                                    │卷同頁│
│    │10時32分│A ：你說一半還是一個                                      │      │
│    │54秒    │B ：一半                                                  │      │
│    │        │A ：你賺的不算，差不多一八五到一九啦                      │      │
│    │        │B ：一八五到一九，好這樣我知道了                          │      │
│    │        │A ：嗯                                                    │      │
│    │        │B ：喔好                                                  │      │
├──┼────┼─────────────────────────────┼───┤
│ 1 5│94年4 月│使用0000000000門號之被告（A）使 用0000000000門號之人（B ，│見上揭│
│    │21日上午│某男）                                                    │卷同頁│
│    │02時41分│A ：喂                                                    │      │
│    │52秒    │B ：大哥喔，我五百                                        │      │
│    │        │A ：好啦                                                  │      │
│    │        │B ：我現在你樓下這                                        │      │
│    │        │A：好我下去                                               │      │
└──┴────┴─────────────────────────────┴───┘

司法院資訊處製作；財團法人民間司法改革基金會備份。
